臺灣新北地方法院民事裁定　
111年度亡字第23號
聲  請  人  李文雄  

代  理  人  林孟樺  

上列聲請人因宣告李滿死亡事件，聲請公示催告，本院裁定如
下： 
    主    文
一、准對失蹤人李滿（女，民國0年00月0日生，最後住所地：臺
    北縣○○區○○里00鄰○○路000號）為宣告死亡之公示催告。
二、該失蹤人應於本公示催告揭示於本院公告處或資訊網路之翌
    日起二個月內，向本院陳報現尚生存，如不陳報，本院將宣
    告其為死亡。
三、無論何人，凡知該失蹤人之生死者，均應於上開時日以前，
    將其所知之事實，陳報本院。
    理    由
一、按失蹤人失蹤滿7 年後，法院得因利害關係人或檢察官之聲
    請，為死亡之宣告；失蹤人為八十歲以上者，得於失蹤滿3
    年後，為死亡之宣告。民法第8 條第1 項、第2 項定有明文
    。次按法院准許宣告死亡之聲請者，應公示催告。公示催告
    應揭示於法院公告處、資訊網路及其他適當處所；法院認為
    必要時，並得命登載於公報或新聞紙，或用其他方法公告之
    。又前開陳報期間，自揭示之日起，應有6 個月以上。但失
    蹤人滿百歲者，其陳報期間，得定為自揭示之日起二個月以
    上。家事事件法第156 條、第130 條第3 項至第5 項分別定
    有明文。
二、聲請意旨略以：相對人於民國38年10月3日離家後即未歸、
    音訊全無，經通報警方列為失蹤人口，協尋均未果，相對人
    失蹤迄今已逾7年，為此聲請准予為公示催告等語。
三、聲請人主張之事實，業據其提出臺北市政府警察局大同分局
    民生西路派出所受(處)理案件證明書影本、戶籍謄本、離婚
    登記申請書影本為證，並經證人到庭陳述明確（見本院111
    年4月12日非訟事件筆錄）。復經本院依職權查閱失蹤人李
    滿之臺灣高等法院在監在押全國紀錄表、入出境資訊連結作
    業、勞保與就保投保紀錄、健保投保及就醫紀錄，均查無相
    關紀錄；且經本院向新北○○○○○○○○、臺北○○○○○○○○○查詢失
    蹤人李滿於45年4月25日離婚登記資料，所附臺灣臺北地方
    法院45年度民判字第494號判決記載失蹤人李滿於31年間即
    離家未歸，此有新北○○○○○○○○111年3月28日新北峽戶字第11
    15882592號、臺北○○○○○○○○○111年3月28日北市大戶資字第1
    116002121號函覆資料在卷可查，是以，堪信聲請人主張為
    真。而失蹤人李滿現應為滿百歲之人，於38年10月3日迄今
    行蹤不明，而聲請人為法律上利害關係人，揆諸前開規定，
    聲請人所為聲請，核無不合，應予准許。
四、依家事事件法第156 條，裁定如主文。
中　　華　　民　　國　　111 　年　　4 　　月　  25　　日
                   家事法庭     法  官　陳苑文

以上正本係照原本作成。
如對本裁定抗告須於裁定送達後10日內向本院提出抗告狀。
中　　華　　民　　國　　111 　年　　4 　　月　　25　　日
                                書記官　許怡雅